【裁判字號】    89,上易,224
【裁判日期】    890309
【裁判案由】    贓物等
【裁判全文】
臺灣高等法院刑事判決                            八十九年度上易字第二二四號
    上  訴  人
    即  被  告  甲○○
右上訴人因贓物等案件，不服臺灣士林地方法院八十八年度易字第一一四五號，中華
民國八十八年十二月九日第一審判決（起訴案號：臺灣士林地方法院檢察署八十八年
度偵字第六五一三號），提起上訴，本院判決如左：
    主  文
上訴駁回。
    事實及理由
一、本案經本院審理結果，認第一審以上訴人即被告甲○○犯刑法第三百四十九條第
    一項之收受贓物罪及同法第一百三十五條第一項之妨害公務罪，分別判處有期徒
    刑五月及七月，應執行有期徒刑十月，認事用法及量刑均無不當，應予維持，並
    引用第一審判決書記載之事實、證據及理由（如附件）。
二、被告上訴意旨略以：伊從無見過車牌號碼ＫＲ─００２５號自用小客車，案發當
    日非伊駕車，也未與黃嘉成等人在一起，亦無衝撞警車情事，本案與伊無關云云
    。惟查：
    (一)證人黃嘉成於偵查及原審法院調查中證稱：伊在八十七年三月二十九日晚上到
      北投區○○街一個朋友家裏聊天，聊了一陣後，朋友提議去吃東西，伊等一共
      七人開二部車，其中一部即甲○○所開之喜美車子，到士林夜市吃十全排骨湯
      ，吃完後，其餘人搭另一部車先走，伊與甲○○要過去開喜美車時，剛好碰到
      警察巡邏，警車本來要擋住我們車子，但甲○○開車撞了警車逃逸等語。證人
      塗振德於偵查中亦證稱：當天晚上在伊開設之海產店上班，朋友王旭明來，後
      來甲○○開一部喜美車子也來，王旭明開他的富豪車載他太太、伊及伊廚師，
      甲○○開喜美車載黃嘉成，大家一起去士林吃消夜，吃完後就搭原車回家，等
      了很久，都未看到甲○○車子跟上來等語，經核渠等所言被告駕駛該喜美車之
      情節相符，且黃嘉成中彈流血，而上開喜美廠牌贓車駕駛座右側之座位，確有
      一灘血跡，此有卷附之照片可稽，足認該車非由黃嘉成駕駛，黃嘉成所證述被
      告當日駕駛該車載伊等語屬實，從而案發當日應係被告駕車一節，已甚明確。
    (二)本案贓車之前方車牌號碼已被變造為ＫＢ─８８２５號，有照片在卷可參，復
      有車輛號碼牌照一面扣案可佐，該車前後牌照號碼不符，任何人皆能輕易察覺
      該車有異，被告駕駛該來路不明贓車，為警攔車盤查時竟駕車衝撞警方巡邏車
      逃逸，顯係畏懼案發，堪信其應明知該車係屬贓物而收受使用甚明。再被告為
      警盤查時駕車衝撞警方巡邏車等情，亦經警員彭振杰於偵查中結證明確，所述
      核與黃嘉成所證相同，並有現場圖、交通事故調查報告表各一份及照片二十幀
      附卷可佐。
    (三)綜上所述，被告之犯罪，事證明確。其上訴意旨仍執陳詞，指摘原判決不當，
      為無理由，應予駁回。
據上論結，應依刑事訴訟法第三百七十三條、第三百六十八條，判決如主文。
本案經檢察官李進誠到庭執行職務。
中     華     民     國    八十九   年       三       月       九       日
                             臺灣高等法院刑事第四庭
                                 審判長法  官  蔡  永  昌
                                       法  官  陳  榮  和
                                       法  官  李  得  灶
右正本證明與原本無異。
不得上訴。
                                       書記官  廖  艷  莉
中     華     民     國    八十九   年       三       月      十五      日
附錄：本案論罪科刑法條全文
刑法第三百四十九條第一項：
  收受贓物者，處三年以下有期徒刑、拘役或五百元以下罰金。
刑法第一百三十五條第一項：
  對於公務員依法執行職務時，施強暴脅迫者，處三年以下有期徒刑、拘役或三百元
  以下罰金。
附件：
臺灣士林地方法院刑事判決                        八十八年度易字第一一四五號
    公  訴  人  臺灣士林地方法院檢察署檢察官
    被      告  甲○○  男二十五歲（民國○○○年○月○日生）
                        住宜蘭縣頭城鎮○○路四六號
                        身分證統一編號：Ｇ一二二六九七五號
右列被告因收受贓物等案件，經檢察官提起公訴 (八十八年度偵字第六五一三號) ，
本院判決如左：
    主  文
甲○○收受贓物，處有期徒刑伍月；又對於公務員依法執行職務時，施強暴，處有期
徒刑柒月；應執行有期徒刑拾月。
    事  實
一、甲○○於民國八十七年三月間，在不詳之處，明知不詳之人所持有車牌號碼ＫＲ
    ─００２５號自用小客車，前方所懸掛車牌，號碼已被變造為ＫＢ─８８２５號
    ，與車後懸掛之ＫＲ─００２５號車牌明顯不同，係屬來路不明之贓車，竟予收
    受使用，駕駛該車，行使該變造之ＫＢ─８８２５號牌照，足以生損害原車主、
    ＫＢ─８８２５號車之車主，及監理機關對於汽車牌照管理之正確性。嗣於同年
    三月三十一日凌晨一時二十分許，駕駛該贓車載黃嘉成（另案經檢察官不起訴處
    分）於台北市○○區○○路五一０號前為警攔車盤查時，竟另行起意，駕車衝撞
    由警員彭振杰所駕，載有巡官余義丑依法執行巡邏公務之警方巡邏車，以此強暴
    之方式逃逸，經警鳴槍追逐，於大業路四五六號前因輪胎遭警方以槍擊破，始棄
    車逃離現場，警方於現場發現中彈流血之黃嘉成躲於附近貨車底下，並當場扣得
    變造之車輛牌照一面，經黃嘉成供出駕車者為綽號「文定」之人，警方始循線查
    獲甲○○。
二、案經台灣士林地方法院檢察署檢察官自動簽分並呈請台灣高等法院檢察署移轉台
    灣桃園地方法院檢察署再移轉臺灣士林地方法院檢察署檢察官偵查起訴。
    理  由
一、訊據被告甲○○否認涉有右揭犯行，辯稱：伊從無見過車牌號碼ＫＲ─００２５
    號自用小客車，案發當日非伊駕車，也未與黃嘉成等人在一起，亦無衝撞警車情
    事云云。惟查：
  （一）車牌號碼ＫＲ─００２５號自小客車，係車主楊炳凰於八十七年三月十八日
        晚間九時許，在桃園縣觀音鄉○○村○○路九六號前所失竊一情，業經楊炳
        凰於警訊述明，可知上開自小客車確屬贓物無訛。
  （二）黃嘉成於偵查及本院調查中證稱：伊在八十七年三月二十九日晚上到北投區
        ○○街一個朋友家裏聊天，聊了一陣後，朋友提議去吃東西，伊等一共七人
        開二部車，其中一部即甲○○所開之喜美車子，到士林夜市吃十全排骨湯，
        吃完後，其餘人搭另一部車先走，伊與甲○○要過去開喜美車時，剛好碰到
        警察巡邏，警車本來要擋住我們車子，但甲○○開車撞了警車逃逸等語。證
        人塗振德於偵查中證稱：當天晚上在伊開設之海產店上班，朋友王旭明來，
        後來甲○○開一部喜美車子也來，王旭明開他的富豪車載他太太、伊及伊廚
        師，甲○○開喜美車載黃嘉成，大家一起去士林吃消夜，吃完後就搭原車回
        家，等了很久，都未看到甲○○車子跟上來等語，經核渠等所言被告駕駛該
        車之情節相符，且黃嘉成中彈流血，而上開贓車駕駛座右側之座位，確有一
        灘血跡，此有卷附之照片可稽，足認該車非由黃嘉成駕駛，黃嘉成所證述被
        告當日駕駛該車載伊等語屬實，從而案發當日應係被告駕車一節，已甚明確
        。
  （三）本案贓車之前方車牌號碼已被變造為ＫＢ─８８２５號，有照片在卷可參，
        復有車輛號碼牌照一面扣案可佐，該車前後牌照號碼不符，任何人皆能輕易
        察覺該車有異，被告駕駛該來路不明贓車，為警攔車盤查時竟駕車衝撞警方
        巡邏車逃逸，顯係畏懼案發，堪信其應明知該車係屬贓物而收受使用甚明。
        再被告為警盤查時駕車衝撞警方巡邏車等情，亦經警員彭振杰偵查中結證屬
        實，所述核與黃嘉成所證相同，並有現場圖、交通事故調查報告表各一份及
        照片二十幀附卷可佐。綜上，被告所辯無非事後卸責之詞，委無足採，其犯
        行堪予認定。
二、按汽車牌照，為刑法第二百十二條所規定之特種文書。核被告所為，係犯刑法第
    三百四十九條第一項之收受贓物罪、第二百十六條之行使第二百十二條之特種文
    書罪及第一百三十五條第一項之妨害公務罪。被告所犯收受贓物罪、行使特種文
    書罪二罪間，有方法結果之牽連關係，應從一重論以收受贓物罪。又被告所犯妨
    害公務罪與上開收受贓物罪間，犯意各別，行為互異，應分論併罰，公訴人認係
    牽連犯，尚有未合。爰審酌被告曾犯竊盜罪，經判處有期徒刑七月，於八十八年
    三月二日執行完畢之素行，此有卷附之台灣士林地方法院被告全國前案紀錄表一
    份可稽，及被告本件犯罪之手段、目的、所生危害、及犯後仍飾詞否認等一切情
    狀，量處如主文所示之刑，並定其應執行刑。扣案之車輛號碼牌上變造之「ＫＢ
    －８８２５」號碼並非被告所有，無從宣告沒收，並此敘明。
據上論斷，應依刑事訴訟法第二百九十九條第一項前段、刑法第三百四十九條第一項
、第二百十六條、第二百十二條、第一百三十五條第一項、第五十五條、第五十一條
第五款、罰金罰鍰提高標準條例第一條前段，判決如主文。
本案經檢察官李學玨到庭執行職務。
中      華      民      國      八十八      年      十二    月    九    日
                                  臺灣士林地方法院刑事第二庭
                                          法  官  趙  文  卿
右正本證明與原本無異。
如不服本判決，應於判決送達後十日內，向本院提出上訴狀。
                                          書記官  吳  雅  菁
中      華      民      國      八十八      年      十二    月  十五    日
附錄本案論罪科刑法條全文
刑法第三百四十九條第一項：
  收受贓物者，處三年以下有期徒刑、拘役或五百元以下罰金。
刑法第二百十六條：
  行使第二百十條至第二百十五條之文書者，依偽造、變造文書或登載不實事項或使
  登載不實事項之規定處斷。
刑法第二百十二條：
  偽造、變造護照、旅券、免許證、特許證及關於品行、能力、服務或其他相類之證
  書、介紹書，足以生損害於公眾或他人者，處一年以下有期徒刑，拘役或三百元以
  下罰金。
刑法第一百三十五條第一項：
  對於公務員依法執行職務時，施強暴脅迫者，處三年以下有期徒刑、拘役或三百元
  以下罰金。


司法院資訊處製作；財團法人民間司法改革基金會備份。
